【裁判字號】    95,簡上,19
【裁判日期】    950310
【裁判案由】    毒品危害防制條例
【裁判全文】
臺灣彰化地方法院刑事判決              95年度簡上字第19號
公  訴  人  臺灣彰化地方法院檢察署檢署官
上  訴  人
即  被  告  甲○○
上列上訴人因違反毒品危害防制條例案件，不服本院九十四年度
彰簡字第八二六號中華民國九十四年十二月二十八日第一審簡易
判決（原檢察官聲請簡易判決處刑案號：九十四年度毒偵字第三
八五七號及檢察官移送併案審理九十四年度毒偵字第四四一０號
、第四五五八號），提起上訴，暨本院依職權調閱九十五年度毒
偵字第八四０號案卷，本院管轄之第二審合議庭判決如下：
    主  文
原判決撤銷。
甲○○連續施用第二級毒品，累犯，處有期徒刑陸月，如易科罰
金，以佰元折算壹日。
扣案之甲基安非他命壹包（毛重零點肆公克）沒收銷燬之，吸食
器壹組沒收。
        事  實
一、甲○○曾於民國八十四年間，因違反麻醉藥品管理條例案件
    ，經法院分別判處有期徒刑五月、八月、二年六月、五年六
    月、八月確定（後二案定應執行刑為有期徒刑五年十月確定
    ），嗣上開案件合併定應執行刑為有期徒刑九年確定，於八
    十七年十一月十三日縮短刑期假釋出獄，嗣又經撤銷假釋執
    行殘刑四年五月十一日，甫於九十四年五月六日縮刑期滿執
    行完畢。其曾於八十八年間，因施用毒品案件，經本院裁定
    送觀察、勒戒後，認有繼續施用毒品之傾向，再經本院裁定
    送強制戒治，於八十九年四月十九日停止戒治付保護管束，
    嗣經撤銷保護管束，施予強制戒治，於九十年三月七日戒治
    期滿，並於翌日釋放，並由台灣彰化地方法院檢察署檢察官
    於九十年五月十七日以九十年度戒毒偵字第七一九號、第七
    二０號為不起訴處分確定。詎其仍不知悔改，於強制戒治執
    行完畢釋放後五年內，復基於施用第二級毒品甲基安非他命
    之概括犯意，自九十四年七月二十六日起至九十五年一月十
    四日止，連續在彰化縣彰化市八卦山牌樓、彰化縣彰化市○
    ○路○段二三七巷三七號住處及住處附近之公廁等地，以將
    第二級毒品甲基安非他命置於玻璃吸食器內，外以火燒烤，
    產生煙霧後，再予以過濾吸食之方式，連續施用第二級毒品
    甲基安非他命多次。嗣先於九十四年七月二十七日上午八時
    三十分許，在彰化縣彰化市○○路○段二三七巷三七號住處
    為警查獲，並扣得甲基安非他命一包（毛重０．四公克）及
    其所有供施用甲基安非他命所用之吸食器一組；又其因係列
    管毒品人口，於同年七月二十七日經警強制其到場採驗尿液
    ；其又於同年八月九日下午六時許，為警在其上址住處查獲
    ，經警採驗其尿液均呈甲基安非他命陽性反應；其又於九十
    五年一月十四日上午七時許，在彰化縣彰化市○○路○段二
    三七巷三七號為警查獲，經警採驗其尿液呈甲基安非他命陽
    性反應，而查悉上情。
二、案經彰化縣警察局彰化分局報請台灣彰化地方法院檢察署檢
    察官偵查並聲請簡易判決處刑及檢察官移送併辦（九十四年
    度毒偵字第四四一０號、第四五五八號）暨本院依職權調閱
    九十五年度毒偵字第八四０號甲○○毒品危害防制條例案卷
    。
        理  由
一、訊據被告甲○○對於上揭施用第二級毒品甲基安非他命之事
    實坦承不諱，且警方於九十四年七月二十七日、同年月二十
    九日、同年八月九日及九十五年一月十四日所採取之被告尿
    液，經送鑑驗結果，確均呈甲基安非他命陽性反應，此有彰
    化縣警察局彰化分局委託檢驗尿液代號與真實姓名對照認證
    單二紙、彰化縣警察局委託檢驗尿液與真實姓名對照認證單
    一紙、列管毒品人口尿液檢體採集送驗紀錄表一份、彰化縣
    衛生局煙毒尿液檢驗成績書三份及詮昕科技股份有限公司濫
    用藥物尿液檢驗報告一份在卷可稽，此外復有甲基安非他命
    一包（毛重０．四公克）及吸食器一組扣案可資佐證，足徵
    被告之自白與事實相符，堪予採信，是以本件被告連續施用
    第二級毒品甲基安非他命之事證已臻明確。又被告前於八十
    八年間，因施用毒品案件，經本院裁定送觀察、勒戒後，認
    有繼續施用毒品之傾向，再經本院裁定送強制戒治，於八十
    九年四月十九日停止戒治付保護管束，嗣經撤銷保護管束，
    施予強制戒治，於九十年三月七日戒治期滿，並於翌日釋放
    ，並由台灣彰化地方法院檢察署檢察官於九十年五月十七日
    以九十年度戒毒偵字第七一九號、第七二０號為不起訴處分
    確定，詎被告猶於前開強制戒治執行完畢釋放後五年內再犯
    本案，此有臺灣彰化地方法院檢察署刑案資料查註紀錄表及
    臺灣高等法院被告全國前案紀錄表在卷可證。綜上所述，本
    件事證已臻明確，被告犯行堪予認定。
二、核被告所為，係犯毒品危害防制條例第十條第二項之施用第
    二級毒品罪。其於施用第二級毒品甲基安非他命前後持有甲
    基安非他命之低度行為，應為其施用之高度行為所吸收，不
    另論罪。被告先後多次施用第二級毒品甲基安非他命之行為
    ，時間緊接，犯罪構成要件相同，顯係基於概括犯意為之，
    為連續犯，應論以一罪，並依法加重其刑。又被告曾於八十
    四年間，因違反麻醉藥品管理條例案件，經法院分別判處有
    期徒刑五月、八月、二年六月、五年六月、八月確定（後二
    案定應執行刑為有期徒刑五年十月確定），嗣上開案件合併
    定應執行刑為有期徒刑九年確定，於八十七年十一月十三日
    縮短刑期假釋出獄，嗣又經撤銷假釋執行殘刑四年五月十一
    日，甫於九十四年五月六日縮刑期滿執行完畢，此有臺灣彰
    化地方法院檢察署刑案資料查註紀錄表、臺灣高等法院被告
    全國前案紀錄表各一份在卷可考，其於五年以內再犯本件有
    期徒刑以上之罪，為累犯，應依刑法第四十七條之規定，遞
    加重其刑。原聲請簡易判決處刑書雖僅認被告於九十四年七
    月二十六日下午五時許有施用第二級毒品甲基安非他命一次
    之犯行，惟被告係自九十四年七月二十六日起連續施用甲基
    安非他命至九十五年一月十四日止，是以就被告施用甲基安
    非他命犯行聲請簡易判決處刑書所漏列部分，因與已起訴部
    分，有裁判上一罪之關係，依審判不可分原則，本院自得併
    予審理，附此敘明。原審判決引據檢察官之聲請簡易判決處
    刑書及檢察官移送併案部分以被告事證明確而論罪科刑，固
    非無見，惟因未及審酌被告嗣後至九十五年一月十四日止之
    連續施用甲基安非他命犯行部分而有未洽，被告據此上訴指
    摘原判決不當，非無理由，原判決應予撤銷改判。爰審酌被
    告施用毒品之期間、動機、目的、方法、不知珍惜身體，犯
    罪所生危害及其犯罪後之態度等一切情狀，量處如主文所示
    之刑，並諭知易科罰金之折算標準，以示懲儆。扣案之甲基
    安非他命壹包（毛重０．四公克）係第二級毒品，應依毒品
    危害防制條例第十八條第一項前段之規定諭知沒收銷燬之，
    又扣案之吸食器一組，係被告所有，供其施用第二級毒品甲
    基安非他命所用之物，此業據被告供承在卷，爰併予依刑法
    第三十八條第一項第二款之規定宣告沒收之。
據上論斷，應依刑事訴訟法第四百五十五條之一第一項、第三項
、第三百六十九條第一項前段、第三百六十四條、第二百九十九
條第一項前段，毒品危害防制條例第十條第二項、第十八條第一
項前段，刑法第十一條前段、第五十六條、第四十七條、第四十
一條第一項前段、第三十八條第一項第二款，罰金罰鍰提高標準
條例第二條，判決如主文。
本案經檢察官洪紹文到庭執行職務。
中    華    民    國    95    年    3     月    10    日
                  刑事第二庭   審判長法  官  石馨文
                                     法  官  李水源
                                     法  官  黃齡玉
以上正本證明與原本無異。
如不服本判決，應於判決送達後10日內向本院提出上訴狀 (須附
繕本)。
中    華    民    國    95    年    3     月    10    日
                                     書記官  梁高賓


司法院資訊處製作；財團法人民間司法改革基金會備份。
